cs/misc/czech.aff
flag *Z:
	[AEIOUY®©ÈØJ] A > -A, I	# Andrea, gej¹a, sója
	[^SRN] C A > -A, I	# skica > skici
	[SRN] C A > -CA, KY	# Mallorca
	Ï A > -ÏA, DI	# Nadi
	Ò A > -ÒA, NI	# Táni
	« A > -«A, TI	# Káti
	[^AEIOUY®©ÈØCJÏ«Ò] A > -A, Y	# ¾ena

	[BDFMNPTVW] A > -A, Ì
	Ï A > -ÏA, DÌ	# Nadì
	Ò A > -ÒA, NÌ	# Tánì
	« A > -«A, TÌ	# Kátì
	G A > -GA, ZE	#droze
	C H A > -CHA, ©E	#ble¹e
	[^C] H A > -HA, ZE	#chaluze
	K A > -KA, CE	#ta¹ce
	[^R] R A > -RA, ØE	#bramboøe
	R R A > -RRA, ØE	#Andoøe
	[^BDFMNPTVWÏ«ÒGHKR] A > -A, E	# kráse

	A > -A, U
	A > -A, O
	A > -A, OU

	E A > -A, Y	# Andrey, idey
	[AEIOUY] A > -A, Í	#Vantaí, Andreí, Mamaí
	[^I] A > -A, ÁM
	[^I] A > -A, ÁCH
	[^I] A > MI

	I A > -A, ÍM
	I A > -A, ÍCH
	I A > -A, EMI

	[^A] Y > -Y, ÁM	# kalhotám
	[^A] Y > -Y, ÁCH	# o kalhotách
	[^A] Y > -Y, AMI	# kalhotami

	A Y > E		# Uruguay
	A Y > I
	A Y > Í
	A Y > ÍM
	A Y > ÍCH
	A Y > EMI

	S > -S, DA	# Atlantis > Atlantida
	S > -S, DY	# Atlantidy
	S > -S, DÌ	# Atlantidì
	S > -S, DU	# Atlantidy
	S > -S, DO	# Atlantido
	S > -S, DOU	# Atlantidou
	S > -S, DÁM	# Atlantidám
	S > -S, DÁCH	# Atlantidách
	S > -S, DAMI	# Atlantidami

	[^G] E > -E, I	# rù¾e, Marseille, Bretagne
	[^G] E > -E, Í
	[^G] E > -E, ÍM
	[^G] E > -E, ÍCH
	[^G] E >  MI

	Ì > -Ì, I	# jeskynì
	Ì > -Ì, Í
	Ì > -Ì, ÍM
	Ì > -Ì, ÍCH
	Ì >  MI

	D G E > -GE, ®I	# (Cam)bridge
	D G E > -GE, ®Í
	D G E > -GE, ®ÍM
	D G E > -GE, ®ÍCH
	D G E > -GE, ®EMI

	[^AEIOYÌ] S E Ò > -EÒ, NÌ	# píseò, pøedprseò
	[^AEIOYÌ] S E Ò > -EÒ, NI
	[^AEIOYÌ] S E Ò > -EÒ, NÍ
	[^AEIOYÌ] S E Ò > -EÒ, NÍM
	[^AEIOYÌ] S E Ò > -EÒ, NÍCH
	[^AEIOYÌ] S E Ò > -EÒ, NÌMI

	[AEIOYÌ] S E Ò > -Ò, NÌ	# jeseò
	[AEIOYÌ] S E Ò > -Ò, NI
	[AEIOYÌ] S E Ò > -Ò, NÍ
	[AEIOYÌ] S E Ò > -Ò, NÍM
	[AEIOYÌ] S E Ò > -Ò, NÍCH
	[AEIOYÌ] S E Ò > -Ò, NÌMI

	[^LØS] E Ò > -EÒ, NÌ	# líheò
	[^LØS] E Ò > -EÒ, NI
	[^LØS] E Ò > -EÒ, NÍ
	[^LØS] E Ò > -EÒ, NÍM
	[^LØS] E Ò > -EÒ, NÍCH
	[^LØS] E Ò > -EÒ, NÌMI

	[LØ] E Ò > -Ò, NÌ	# zeleò
	[LØ] E Ò > -Ò, NI
	[LØ] E Ò > -Ò, NÍ
	[LØ] E Ò > -Ò, NÍM
	[LØ] E Ò > -Ò, NÍCH
	[LØ] E Ò > -Ò, NÌMI

	E V > -EV, VE	# ploutev
	E V > -EV, VI
	E V > -EV, VÍ
	E V > -EV, VÍM
	E V > -EV, VÍCH
	E V > -EV, VEMI

	[^LP] E C > -EC, CE	# obec; nesystémové øe¹ení, ale snad vyhovující
	[^LP] E C > -EC, CI
	[^LP] E C > -EC, CÍ
	[^LP] E C > -EC, CÍM
	[^LP] E C > -EC, CÍCH
	[^LP] E C > -EC, CEMI

	[LP] E C > E	# klec, pec
	[LP] E C > I
	[LP] E C > Í
	[LP] E C > ÍM
	[LP] E C > ÍCH
	[LP] E C > EMI

	[JLPTXZÈ©Ø®] > E	# èepel, syntax
	[JLMPTXZÈ©Ø®] > I
	[JLMPTXZÈ©Ø®] > Í
	[JLMPTXZÈ©Ø®] > ÍM
	[JLMPTXZÈ©Ø®] > ÍCH
	[JLMPTXZÈ©Ø®] > EMI

	E M > Ì
	E M > ÌMI

	[^E] [CMV] > E	# krùpìj, strá¾
	[^E] [CV] > I
	[^E] [CV] > Í
	[^E] [CV] > ÍM
	[^E] [CV] > ÍCH
	[^E] [CV] > EMI

	[^E] Ò > -Ò, NÌ	# laò
	[^E] Ò > -Ò, NI
	[^E] Ò > -Ò, NÍ
	[^E] Ò > -Ò, NÍM
	[^E] Ò > -Ò, NÍCH
	[^E] Ò > -Ò, NÌMI

	« > -«, TÌ	# la»
	« > -«, TI
	« > -«, TÍ
	« > -«, TÍM
	« > -«, TÍCH
	« > -«, TÌMI

	Ï > -Ï, DÌ	# loï
	Ï > -Ï, DI
	Ï > -Ï, DÍ
	Ï > -Ï, DÍM
	Ï > -Ï, DÍCH
	Ï > -Ï, DÌMI

flag *C:
	I C E > -CE, C	# Dale¹ice
	[^I] C E > -E, Í	# ovace > ovací
	[ÈIJLØ] E > -E, Í	# orgie, dveøe, housle
	© E > -E, -
	[CÈIJLØ©] E > -E, ÍM
	[CÈIJLØ©] E > -E, ÍCH
	[CÈIJL©] E > MI
	Ø E > -E, MI

	[BDFMNPTVW] A > -A, Ì
	Ï A > -ÏA, DÌ	# Nadì
	Ò A > -ÒA, NÌ	# Tánì
	« A > -«A, TÌ	# Kátì
	G A > -GA, ZE	#droze
	C H A > -CHA, ©E	#ble¹e
	[^C] H A > -HA, ZE	#chaluze
	K A > -KA, CE	#ta¹ce
	[^R] R A > -RA, ØE	#bramboøe
	R R A > -RRA, ØE	#Andoøe
	[^BDFMNPTVWÏ«ÒGHKR] A > -A, E	# kráse

	Ì > -Ì, Í	# kle¹tì
	Ì > -Ì, ÍM
	Ì > -Ì, ÍCH
	Ì > MI

	Í > M		# hromadná vzor stavení (chmýøí > chmýøím)

	E È > -EÈ, ÈE	# Skuteè, Støeleè, Mikuleè (pouze sg.)
	E È > -EÈ, ÈI
	E È > -EÈ, ÈÍ

	O > -O, A	# svalstvo
	O > -O, U
	O > -O, EM

	A > -A, Y	# Salamanca
	A > -A, E
	A > -A, U
	A > -A, O
	A > -A, OU
	C A > -CA, KY
	C A > -CA, KO
	C A > -CA, KOU

	C K Ý > -CKÝ, ÈNOST	# dìdický > dìdiènost
	C K Ý > -CKÝ, ÈNOSTI
	C K Ý > -CKÝ, ÈNOSTÍ
	C K Ý > -CKÝ, ÈNOSTEM
	C K Ý > -CKÝ, ÈNOSTECH
	C K Ý > -CKÝ, ÈNOSTMI

	O C I > -CI, ®EN	# pøemo¾en
	O C I > -CI, ®ENA
	O C I > -CI, ®ENO
	O C I > -CI, ®ENI
	O C I > -CI, ®ENY
	O C I > -CI, ®ENU

	[^S] T I T > -TIT, CEN	# sycen
	[^S] T I T > -TIT, CENA
	[^S] T I T > -TIT, CENO
	[^S] T I T > -TIT, CENI
	[^S] T I T > -TIT, CENY
	[^S] T I T > -TIT, CENU

	[^Z®] D I T > -DIT, ZEN	# hlazen
	[^Z®] D I T > -DIT, ZENA
	[^Z®] D I T > -DIT, ZENO
	[^Z®] D I T > -DIT, ZENI
	[^Z®] D I T > -DIT, ZENY
	[^Z®] D I T > -DIT, ZENU

	S I T > -SIT, ©EN	# pro¹en
	S I T > -SIT, ©ENA
	S I T > -SIT, ©ENO
	S I T > -SIT, ©ENI
	S I T > -SIT, ©ENY
	S I T > -SIT, ©ENU

	Z I T > -ZIT, ®EN	# vo¾en
	Z I T > -ZIT, ®ENA
	Z I T > -ZIT, ®ENO
	Z I T > -ZIT, ®ENI
	Z I T > -ZIT, ®ENY
	Z I T > -ZIT, ®ENU

	S L I T > -SLIT, ©LEN	# my¹len
	S L I T > -SLIT, ©LENA
	S L I T > -SLIT, ©LENO
	S L I T > -SLIT, ©LENI
	S L I T > -SLIT, ©LENY
	S L I T > -SLIT, ©LENU

	S T I T > -STIT, ©TÌN	# hu¹tìn
	S T I T > -STIT, ©TÌNA
	S T I T > -STIT, ©TÌNO
	S T I T > -STIT, ©TÌNI
	S T I T > -STIT, ©TÌNY
	S T I T > -STIT, ©TÌNU

	Z D I T > -ZDIT, ®DÌN	# opo¾dìn
	Z D I T > -ZDIT, ®DÌNA
	Z D I T > -ZDIT, ®DÌNO
	Z D I T > -ZDIT, ®DÌNI
	Z D I T > -ZDIT, ®DÌNY
	Z D I T > -ZDIT, ®DÌNU

	Á H N O U T > -ÁHNOUT, A®EN	# ta¾en
	Á H N O U T > -ÁHNOUT, A®ENA
	Á H N O U T > -ÁHNOUT, A®ENO
	Á H N O U T > -ÁHNOUT, A®ENI
	Á H N O U T > -ÁHNOUT, A®ENY
	Á H N O U T > -ÁHNOUT, A®ENU

	C H N O U T > -CHNOUT, ©EN	# nad¹en (i nadchnut)
	C H N O U T > -CHNOUT, ©ENA
	C H N O U T > -CHNOUT, ©ENO
	C H N O U T > -CHNOUT, ©ENI
	C H N O U T > -CHNOUT, ©ENY
	C H N O U T > -CHNOUT, ©ENU

	[^ÁC] H N O U T > -HNOUT, ®EN	# sti¾en
	[^ÁC] H N O U T > -HNOUT, ®ENA
	[^ÁC] H N O U T > -HNOUT, ®ENO
	[^ÁC] H N O U T > -HNOUT, ®ENI
	[^ÁC] H N O U T > -HNOUT, ®ENY
	[^ÁC] H N O U T > -HNOUT, ®ENU

	É K N O U T > -ÉKNOUT, EÈEN	# svleèen
	É K N O U T > -ÉKNOUT, EÈENA
	É K N O U T > -ÉKNOUT, EÈENO
	É K N O U T > -ÉKNOUT, EÈENI
	É K N O U T > -ÉKNOUT, EÈENY
	É K N O U T > -ÉKNOUT, EÈENU

	S K N O U T > -SKNOUT, ©TÌN	# ti¹tìn
	S K N O U T > -SKNOUT, ©TÌNA
	S K N O U T > -SKNOUT, ©TÌNO
	S K N O U T > -SKNOUT, ©TÌNI
	S K N O U T > -SKNOUT, ©TÌNY
	S K N O U T > -SKNOUT, ©TÌNU

	[^ÉS] K N O U T > -KNOUT, ÈEN	# odemèen
	[^ÉS] K N O U T > -KNOUT, ÈENA
	[^ÉS] K N O U T > -KNOUT, ÈENO
	[^ÉS] K N O U T > -KNOUT, ÈENI
	[^ÉS] K N O U T > -KNOUT, ÈENY
	[^ÉS] K N O U T > -KNOUT, ÈENU

flag *M:   
# koncovky sedle, støíbøe, jaøe, mìstì se vytváøejí pomocí flagu R!
# problémy: v ¹eru, prázdnu, nitru, jaømu, pásmu, tichu, tempu, o procentu
# pro 2. pád mno¾ného èísla bez koncovky se pou¾ívá flag Q
#   [^CLBFMPW] O > -O, U	# o tangu, jablku, panstvu, kuøivu, kakau
	[^C] O > -O, A		# mìsta
	[^C] O > -O, U
	D L O > -O, E
	[^C] O > -O, EM
	[^CIY] O > -O, ÙM	# mìstùm, kakaùm, rodeùm
	[^CGHKEIY] O > -O, ECH	# mìstech, kakaech
	[GHK] O > -O, ÁCH	# tangách, suchách, psiskách, jablkách
	I S K O > -KO, CÍCH
	[^®©ÈØCJIY] O > -O, Y	# s mìsty, rodey, kakay

	[AEIOUY] O > -O, Í	# kakaí, rodeí, rádií
	[EIY] O > -O, ÍM		# rodeím, rádiím
	[EIY] O > -O, ÍCH	# rádiích, rodeích
	[®©ÈØJEIY] O > -O, I	# s ponèi, rodei, rádii

	A > -A, ÙM	# pomno¾ná: játrùm, zádùm, vrátkùm
	[GHK] A > -A, ÁCH	# vrátkách
	[^GHKEI] A > -A, ECH	# zádech
	[^®©ÈØCJI] A > -A, Y	# s mìsty, rodey, kakay

	O N > -ON, A	# symposion > symposia
	O N > -ON, U
	O N > -ON, EM
	O N > -ON, Í
	O N > -ON, ÍM
	O N > -ON, ÍCH
	O N > -ON, I

	U M > -UM, A	# centra, vakua
	U M > -UM, U	# centru, vakuu
	U M > -UM, EM	# centrem, vakuem
	[AEIOUYÁÉÍÓÚÝÙÌ] U M > -UM, Í	# vakuum > vakuí
	[AEIOUYÁÉÍÓÚÙÝÌ] U M > -UM, ÍM	# akváriím
	[^AEIOUYÁÉÍÓÚÙÝÌ] U M > -UM, ÙM	# centrùm
	[AEIOUYÁÉÍÓÚÙÝÌ] U M > -UM, ÍCH	# akváriích
	[^AEIOUYÁÉÍÓÚÙÝÌK] U M > -UM, ECH	# centrech
	K U M > -UM, ÁCH	# o publikách
	[^HKRDTNBFLMBSVZ] U M > -UM, I	# s akvárii
	[HKRDTNBFLMBSVZ] U M > -UM, Y	# s centry

	[^SRN] C O > -O, A

	[SRN] C O > -CO, KA	# Francisco > Franciska
	[SRN] C O > -CO, KU
	[SRN] C O > -CO, KEM
	[SRN] C O > -CO, KÙM
	[SRN] C O > -CO, KY
	[SRN] C O > -O, ÍCH
#  
	E > -E, I	#moøe
	[EÌ] > M
	E > -E, Í
	E > -E, ÍM
	E > -E, ÍCH

	Ì > -Ì, I	#boji¹tì
	T Ì > -TÌ, «
	M Ì > -Ì, Í	#rámì
	Ì > -Ì, ÍM
	Ì > -Ì, ÍCH

flag *K:
	[EÌ] > TE	#kuøe, doupì
	[EÌ] > TI
	[EÌ] > TEM
	E > -E, ATA
	E > -E, AT
	E > -E, ATÙM
	E > -E, ATECH
	E > -E, ATY
	[^DNT] Ì > -Ì, ATA
	[^DNT] Ì > -Ì, AT
	[^DNT] Ì > -Ì, ATÙM
	[^DNT] Ì > -Ì, ATECH
	[^DNT] Ì > -Ì, ATY
	N Ì > -NÌ, ÒATA
	N Ì > -NÌ, ÒAT
	N Ì > -NÌ, ÒATÙM
	N Ì > -NÌ, ÒATECH
	N Ì > -NÌ, ÒATY
	T Ì > -TÌ, «ATA
	T Ì > -TÌ, «AT
	T Ì > -TÌ, «ATÙM
	T Ì > -TÌ, «ATECH
	T Ì > -TÌ, «ATY
	D Ì > -DÌ, ÏATA
	D Ì > -DÌ, ÏAT
	D Ì > -DÌ, ÏATÙM
	D Ì > -DÌ, ÏATECH
	D Ì > -DÌ, ÏATY

	A > TU	# téma, astma, kóma
	A > TEM
	A > TA
	A > T
	A > TÙM
	A > TECH
	A > TY

	[^AEÌÍÝÏÒ«S] > I	# kost
	[^AEÌÍÝÏÒ«S] > Í
	[^AEÌÍÝÏÒ«SMCP©V] > EM
	[^AEÌÍÝÏÒ«SMCP©V] > ECH
	[^AEÌÍÝÏÒ«SMCV] > MI
#	M > Ì		# Vla¹im mn. èíslo
#	M > ÍM
#	M > ÍCH
#	M > ÌMI
	[P©V] > ÍCH	# o my¹ích, otepích
	[P©V] > ÍM	# my¹ím, otepím
	O C > ÍCH	# nocích, -mocích
	O C > ÍM
	M O C > ECH	# -moc má tvary mocích/mocech a mocím/mocem
	M O C > EM
	[^O] C > ECH	# o vìcech
	[^O] C > EM
	Ì C > MI	# vìcmi
	[^Ì] C > EMI	# mocemi
	Ï > -Ï, DI	# loï, èeleï; zeï je nepravidelné
	Ï > -Ï, DÍ
	Ï > -Ï, DÍM
	Ï > -Ï, DÍCH
	[^EÌU] Ï > -Ï, DÌMI
	[EÌU] Ï > MI
	« > -«, TI	# havì»
	« > -«, TÍ
	« > -«, TÍM
	« > -«, TÍCH
	[^Ì] « > -«, TÌMI
	Ì « > MI
	V > ÌMI

	E S > -ES, SI	# ves
	E S > -ES, SÍ
	E S > -ES, SÍM
	E S > -ES, SÍCH
	E S > -ES, SEMI

	[^E] S > I	# smìs
	[^E] S > Í
	[^E] S > ÍM
	[^E] S > ÍCH
	[^E] S > MI

	Ý > -Ý, OST	# mladý > mladost
	Ý > -Ý, OSTI
	Ý > -Ý, OSTÍ
	Ý > -Ý, OSTEM
	Ý > -Ý, OSTECH
	Ý > -Ý, OSTMI

	Í > -Í, OST	# masivní > masivnost
	Í > -Í, OSTI
	Í > -Í, OSTÍ
	Í > -Í, OSTEM
	Í > -Í, OSTECH
	Í > -Í, OSTMI
